臺灣嘉義地方法院交通事件裁定　九十六年度交聲字第二九七號
原處分機關　交通部公路總局嘉義區監理所
異　議　人
即受處分人　甲○○
　　　　　　　　　　日生）
　　　　　　　　　　號
上列異議人因違反道路交通管理處罰條例案件，對於交通部公路
總局嘉義區監理所中華民國九十六年十月十二日所為之裁決處分
（處分案號：嘉監裁字第裁七○－Ｚ四Ｂ○○四六四○號）聲明
異議，本院裁定如下：
    主  文
原處分撤銷。
甲○○汽車行駛於高速公路，不遵使用限制、禁止、行車管制及
管理事項之管制規則而有行車速度超過規定之最高速限之行為，
處罰鍰新臺幣參仟元，並記違規點數壹點。
    理  由
一、原處分意旨略以：異議人即受處分人甲○○於民國九十六年
    八月二十六日下午一時二十分許，駕駛車牌號碼一四二一－
    ＪＪ號自用小客車，行經國道一號高速公路北上（裁決書誤
    載為南下）二八五點六公里處時，因有汽車行駛於高速公路
    ，不遵使用限制、禁止、行車管制及管理事項之管制規則而
    有行車速度超過規定之最高速限之行為，經內政部警政署國
    道公路警察局第四警察隊新營分隊警員製單舉發，而依道路
    交通管理處罰條例第三十三條第一項第一款規定，裁處異議
    人罰鍰新臺幣（下同）三千元。
二、聲明異議意旨則略以：異議人確實行駛國道一號，實為北上
    ，舉發違反道路交通管理事件通知單記載為南下，與事實不
    符，且當時均按速限行駛，並有汽車導航提醒車速，前後亦
    有同行車輛，故懷疑警員係以前次之紀錄舉發異議人，乃提
    起本件異議云云。
三、按汽車行駛於高速公路，不遵使用限制、禁止、行車管制及
    管理事項之管制規則而有行車速度超過規定之最高速限之行
    為者，處汽車駕駛人三千元以上六千元以下罰鍰；又汽車駕
    駛人有第三十三條第一項之情形者，除依原條款處罰鍰外，
    並予記違規點數一點。道路交通管理處罰條例第三十三條第
    一項第一款及第六十三條第一項第一款分別定有明文。
四、經查，異議人並不否認有於上開時間，駕駛上開自用小客車
    ，行經上開最高速限每小時一百公里之路段之情，且有本件
    舉發違反道路交通管理事件通知單、裁決書及內政部警政署
    國道公路警察局第四警察隊九十六年九月十八日公警四交字
    第○九六○四七二四○一號函等附卷可稽，堪認屬實。又據
    執勤員警陳述：「當時巡邏警車駐停於國道一號北向二八五
    點六公里處，執行取締行駛超速違規車輛，員警持雷射槍測
    速器站立於巡邏警車外，面對來車，發現該車行駛於內側車
    道，行速明顯比其他車輛為快，經雷射槍測速器鎖定該車實
    施一對一單點測速，經測得該車行速達一百十八公里違規，
    因當場不宜攔車稽查，乃開啟警示燈並發動巡邏警車驅前採
    以車攔車方式攔車稽查，未有誤測或誤攔情事，該車超速違
    規無誤。」等語明確，有上開函文可查；再經向執勤員警確
    認結果，當時員警確有攔下異議人所駕駛之車輛，亦有本院
    九十六年十一月二十三日電話紀錄表一紙在卷可考，顯見本
    件之測速及舉發對象應無錯誤。異議人空言以懷疑警員係以
    前次之紀錄舉發異議人，且表示祇是懷疑，並無任何資料可
    以提供，有本院九十六年十一月二十二日電話紀錄表一紙存
    卷可參，則異議人既未就執勤員警之舉發有誤提出相關證據
    以供調查，法院經查亦無何證據足資證明員警有捏造事實違
    法取締情事，則執勤員警本其維護交通秩序、安全職責所為
    之舉發，自應受到合法、正確之推定。另本件之舉發違反道
    路交通管理事件通知單上違規地點原固記載為「南下」，然
    業經製單員警表示係因作業疏失而筆誤違規方向，並表示應
    予更正，且業於通知單上更正後蓋印職章等情，亦有上開函
    文及通知單可憑，且異議人亦稱當時係北上非南下，故本件
    之違規地點應係國道一號高速公路「北上」二八五點六公里
    處，非「南下」甚明，裁決書之違規地點記載為「南下」顯
    有錯誤，惟按行政處分如有誤寫、誤算或其他類此之顯然錯
    誤者，處分機關得隨時或依申請更正之，行政程序法第一百
    零一條第一項定有明文。今原處分機關之裁決雖有上揭違規
    地點誤寫之情形，惟異議人上述違規行為既已明確，且異議
    人遭受之處罰為處罰法條之最低額，因此僅應將原處分撤銷
    予以更正即可，附此敘明。
五、從而，異議人於前述時、地，駕駛上開自用小客車，因有汽
    車行駛於高速公路，不遵使用限制、禁止、行車管制及管理
    事項之管制規則而有行車速度超過規定之最高速限之違規事
    實可堪認定，異議人上開所辯均不足採，然原處分機關誤載
    違規地點，且漏未適用道路交通管理處罰條例第六十三條第
    一項第一款規定，於裁決書之主文內載明記違規點數一點，
    經核尚非適當，故仍應由本院裁定將原處分予以撤銷。然如
    前述，異議人之上開違規事實既皆可認定，故本院仍應依照
    道路交通管理處罰條例第三十三條第一項第一款、第六十三
    條第一項第一款及違反道路交通管理事件統一裁罰基準表等
    規定，另為異議人如主文第二項所示之諭知，以資適法。
六、據上論斷，應依道路交通案件處理辦法第二十條前段，裁定
    如主文。
中　　華　　民　　國　九十六　年　 十一 　月　二十八  日
                  交通法庭  法　官　吳育霖
上列正本證明與原本無異。
如不服本裁定，應於裁定送達後5日內向本院提出抗告狀（應附
繕本）。
中　　華　　民　　國　九十六　年　 十一 　月　二十八  日
                            書記官  林美芳
